# 请教废水废渣处理

提问人：tongyuan325348 时间：2020-12-03 12:51:00
请教陈版，公司生产经营中产生的废水、废渣，经专业废物处理公司处理，支付给废物处理公司的费用，应计入制造费用，转入主营业务成本，还是计入管理费用？

回答人：chenyiwei
因为废水产生于生产过程中，且对其进行处理是法定要求，故倾向于“计入制造费用，转入主营业务成本”的处理。